【裁判字號】    90,易,690
【裁判日期】    900430
【裁判案由】    賭博
【裁判全文】
臺灣高雄地方法院刑事判決                            九十年度易字第六九號
    公  訴  人  臺灣高雄地方法院檢察署檢察官
    被      告  甲○○
    選任辯護人  劉新安
右列被告因賭博案件，經檢察官提起公訴（八十九年度偵字第二四五九七號），本院
判決如左：
    主  文
甲○○共同連續意圖營利聚眾賭博，累犯，處有期徒刑陸月，如易科罰金，以佰元
折算壹日。扣案錄音機壹台、錄音帶壹卷、倍數表參張、六合彩手冊壹本、簽單壹張
，均沒收。
    事  實
一、甲○○前因違反原麻醉藥品管理條例案件，經台灣高雄地方法院判處有期徒刑二
    月確定，於八十六年五月五日易科罰金執行完畢，竟仍不知悔改，明知綽號「阿
    美」之不詳女子（姓名、年籍、住所均不詳）是經營六合彩賭局之組頭，竟與其
    共同基於意圖營利之概括犯意聯絡，自民國八十九年十月間某日起至同年月三十
    一日止，由甲○○提供其經營之服飾店高雄縣茄定鄉○○路○段一一八號公眾得
    出入之場所，設置六合彩賭局簽注站，先接受不特定賭客下單簽賭，再將簽單轉
    介至該不詳組頭，以俗稱台號二星、三星、四星、特尾之賭博方式，猜號核對當
    週二、四由香港政府發行開之六合彩號碼或重新編組之號碼，與賭客對賭財物
    ，中者可按其簽賭種類贏取倍數不等之彩金，否則賭資即歸組頭所有。甲○○
    則依接單數量抽取每支牌不詳之佣金，以此方式營利。嗣於同年月三十一日十六
    時十五分許，在上開處所經警查獲，並當場扣得經營六合彩所用之錄音機一台內
    含錄音帶一卷、倍數表三張、六合彩手冊一本及簽單一張。
二、案經高雄縣警察局湖內分局移送台灣高雄地方法院檢察官偵查起訴。
    理  由
一、訊之被告甲○○否認有本件犯行，辯稱：伊有代友人簽注六合彩，但因係常向伊
    買衣服之熟客，故均未收取任何費用云云。惟查被告均係主動打電話予簽賭之人
    ，要求彼等簽注，並由賭客於電話中言明所簽牌支號碼及支數，且扣案之電話錄
    音帶即錄有二名賭客簽賭之對談等情，有該錄音帶扣案可稽並當庭播放內容無誤
    。如係單純無償受託簽賭，豈有如此積極主動邀人簽賭之理，況作六合彩之柱仔
    腳乃犯罪之行為，可謂眾人皆知之事，被告無何利益，甘心為此犯罪行為，更屬
    無可能，被告所辯無非事後卸責之詞，爰無可採。此外復有當場扣得經營六合彩
    所用之錄音機一台內含錄音帶一卷、倍數表三張、六合彩手冊一本及簽單一張可
    為佐証。被告犯行事証明確，堪可認定。
二、查被告所提供坐落高雄縣茄定鄉○○路○段一一八號之服飾店既供不特定之多數
    人出入簽賭，自屬公眾得出入之場所。核被告意圖營利提供場所聚眾賭博，係犯
    刑法第二百六十八條之供給賭博場所及聚眾賭博罪；又被告與該組頭共同與其他
    簽賭者，同在公眾得出之場所賭博財物，此部分係犯刑法第二百六十六條第一項
    前段之賭博罪。被告所犯上開三罪名犯行，均係反覆實施而觸犯同一之罪名，顯
    係各基於概括犯意，均應論以連續犯，分別以一罪論。被告所犯上開圖利供給賭
    博場所、圖利聚眾賭博及普通賭博三罪間，係基於一個賭博犯意之決定，達成其
    同一犯罪之各個舉動，應屬法律概念之一行為，其一行為觸犯上開三罪名，為想
    像競合犯，應依刑法第五十五條規定從一重之圖利聚眾賭博罪處斷。又被告與組
    頭「阿美」就上開犯行，彼此間有犯意聯絡及行為分擔，為共同正犯，公訴意旨
    漏未論述此部分共同正犯之事實，應予補充。被告前因違反原麻醉藥品管理條例
    案件，經台灣高雄地方法院判處有期徒刑二月確定，於八十六年五月五日易科罰
    金執行完畢，此有臺灣高等法院被告全國前案紀錄表一份在卷可稽，其於五年內
    再犯本件有期徒刑以上之罪，應依刑法第四十七條累犯之規定加重其刑。爰審酌
    被告僅為六合彩之柱仔腳，並非組頭，且接受簽注之金額不大，時間非長及犯後
    仍虛詞卸責，態度不佳等一切情狀，量處如主文所示之刑。又被告犯罪後，原刑
    法第四十一條易科罰金之規定，已於九十年一月十日修正公佈，並於同年月十二
    日施行，經比較修正前後之規定，對被告均無影響。爰依刑法第二條第一項前段
    ，適用裁判時法即修正後刑法第四十一條第一項，諭知本件宣告刑如易科罰金之
    折算標準。扣案錄音機一台、錄音帶一卷及六合彩手冊一本、倍數表三張、簽單
    一張係被告所有之物，業經被告供述在卷，且均係供被告犯本罪所用之物已如上
    述，爰依刑法第三十八條第一項第二款宣告沒收之。
據上論斷，應依刑事訴訟法第二百九十九條第一項前段，刑法第二十八條、第五十六
條、第二百六十六條第一項前段、第二百六十八條、第五十五條、第四十七條、第二
條第一項前段、修正後第四十一條第一項、第三十八條第一項第二款，罰金罰鍰提高
標準條例第一條前段、第二條，判決如主文。
中      華      民      國      九十      年     四    月     三十     日
                              臺灣高雄地方法院刑事第七庭
                                  法  官  蔡  國  卿
右正本證明與原本無異。
如不服本判決，應於判決送達後十日內，向本院提出上訴狀。
                                  書記官  邱  靜  銘
中      華      民      國      九十      年     四    月     三十     日
附錄本案判決論罪科刑之法條
刑法第二百六十六條第一項前段：
在公共場所或公眾得出入之場所賭博財物者，處一千元以下罰金，但以供人暫時娛樂
之物為賭博者，不在此限。
刑法第二百六十八條:
意圖營利，供給賭博場所或聚眾賭博者，處三年以下有期徒刑，得併科三千元以下罰
金。


司法院資訊處製作；財團法人民間司法改革基金會備份。
